臺灣嘉義地方法院民事判決　　　　　　　94年度重訴字第81號
原　　　告　保證責任嘉義市第三信用合作社
法定代理人　乙○○
訴訟代理人　甲○○
被　　　告　壬○○
　　　　　　己○○
　　　　　　庚○○
　　　　　　辛○○
　　　　　　丙○○
　　　　　　丁○○
　　　　　　戊○○
上列當事人間請求給付借款事件，本院於民國九十四年十月三日
言詞辯論終結而判決如下：
    主    文
被告應連帶給付原告新台幣（下同）壹仟貳佰柒拾柒萬玖仟柒佰
貳拾參元，及自民國九十四年三月三日起，至清償日止，按照年
息百分之8．25計算利息，逾期在六個月內清償，按前述利率加
計百分之十違約金，逾期超過六個月清償，按前述利率加計百分
之二十違約金。
訴訟費用由被告連帶負擔。
    事實及理由
壹、原告主張：
  一、借款人蔡錦明 (已死亡)在民國84年9月19日向原告借款
      20,000,000元，並以被告壬○○、己○○、庚○○、辛○○為連帶保證人，借款期限至89年9月19日，利息為基本
      放款利率機動調整，目前為年息百分之8．25。若借款人
      逾期清償時，違約金的計算方式為逾期在六個月內者，按
      約定利率加計百分之十，逾期超過六個月部分，則按約定
      利率加計百分之二十。若未按時繳納，根據借據第3條約
      定，借款人喪失期限利益，全部借款視為到期。
      借款人蔡錦明於88年7月22日死亡，其餘被告僅繳息至90
      年4月19日為止，經原告聲請強制執行參與分配後，尚欠
      原告12,779,723元。被告壬○○、己○○、庚○○、辛○○為連帶保證人，被告丙○○、丁○○、戊○○為借款人
      蔡錦明之繼承人，均未向法院拋棄繼承，依法亦應負連帶
      清償責任。於是，原告根據連帶保證及繼承法律關係提起
      本件訴訟，並請求如主文所記載聲明。
  二、提出借據、本院分配表各一份（均為影本），作為證明。
貳、被告等人經過本院合法通知，均無正當理由，而沒有在言詞
    辯論期日，到場陳述意見，亦未提出任何書狀，同時，本案
    沒有民事訴訟法第386條所規定情形出現（請看附錄法條）
    ，因此，本院依照原告聲請，由原告單獨辯論而判決。
參、本院判斷：
  一、原告所主張的事實，有原告提出借據及本院分配表附卷證
      明，被告等人經過本院合法通知，無正當理由，而未到庭
      陳述意見，依照民事訴訟法第280條第1項前段、第3項前
      段規定：「當事人對於他造主張之事實，於言詞辯論時不
      爭執者，視同自認。當事人對於他造主張之事實，已於相
      當時期受合法之通知，而於言詞辯論期日不到場，亦未提
      出準備書狀爭執者，準用第一項之規定」，而被告丙○○
      、丁○○、戊○○為借款人蔡錦明之繼承人，均未向本院
      聲請拋棄或限定繼承，有本院民事紀錄科查詢表附卷可證
      ，依民法第1153條第1項規定，被告丙○○、丁○○、戊○○亦應連帶負責。所以，原告的主張可以認定真實而被
      本院採信。
  二、綜上所述，原告根據連帶保證及繼承法律關係，請求被告
      給付主文所記載金額、遲延利息及違約金，具有法律上理
      由，應該准許。
肆、訴訟費用負擔依據；依照民事訴訟法第78條、第85條第2項
    ，判決如主文。
中　　華　　民　　國　　94　　年　　10 　月　　11　　日
                      民二庭法　官　甘  大  空
以上正本係照原本作成
如對本判決上訴須於判決送達後20日內向本院提出上訴狀
中　　華　　民　　國　　94　　年　　10 　月　　11　　日
                            書記官　陳  湘  蓉
附錄法條：
民事訴訟法第386條：「有下列各款情形之一者，法院應以裁定
駁回前條聲請，並延展辯論期日：
1　不到場之當事人未於相當時期受合法之通知者。
2　當事人之不到場，可認為係因天災或其他不可避之事故者。
3　到場之當事人於法院應依職權調查之事項，不能為必要之證
   明者。
4　到場之當事人所提出之聲明、事實或證據，未於相當時期通
   知他造者。」
